臺灣新竹地方法院刑事判決　　　　　　　　　　　　　九十三年度易字第四五八號
　　公　訴　人　臺灣新竹地方法院檢察署檢察官
　　被　　　告　甲○○
右列被告因竊盜案件，經檢察官提起公訴（九十三年度速偵字第五四八號）及移送併
案審理（九十三年度偵字第四一七六號），本院依簡式審判程序判決如左：
    主  文
甲○○連續攜帶兇器竊盜，處有期徒刑壹年。扣案之一字起子、綠色及紅色一字起子
各壹支，均沒收。
    事實及理由
壹、構成犯罪事實：
    甲○○出於為自己不法所有目的的連續犯罪意思，於附表編號一至五所示之時間
    、地點，以附表編號一至五所示之方法，或徒手、或持足以攻擊人身，危害人生
    命、身體安全，在客觀上具有危險性可供兇器使用之一字起子、綠色及紅色一字
    起子各一支，連續竊取詳如附表所示之己○○等人之財物得手。嗣於九十三年七
    月二十七日下午五時四十分許，為警在新竹縣竹北市○○街四七三巷十五號之高
    賓旅社二樓二０六號房內查獲附表編號一及二之犯行，並扣得甲○○所有之一字
    起子一支；復於同年八月五日上午八時四十分許，因駕駛附表編號五之車號ＪＷ
    ─三七九八號自用小客車，為警在新竹縣竹北市○○○路四九七巷一弄內圍捕查
    獲，始知悉附表編號三至編號五之犯行，並扣得甲○○所有之綠色及紅色一字起
    子各一支等物。
貳、程序方面：
    本件被告甲○○所犯普通竊盜、加重竊盜犯行，非死刑、無期徒刑、最輕本刑為
    三年以上有期徒刑之罪，或高等法院管轄第一審之案件，被告於本院準備程序進
    行中，就被訴事實為有罪之陳述，經本院合議庭認合於新修正刑事訴訟法第二百
    七十三條之一第一項之規定，裁定進行簡式審判程序，此合先敘明。
、認定犯罪事實所根據的證據及理由：
一、被告甲○○於警局詢問時、檢察官偵查中、本院準備程序及簡式審判程序訊問時
    之自白。
二、被害人己○○、乙○○、戊○○及丁○○之子丙○○分別於警局詢問時所指述之
    失竊情節。
三、證人即另案共犯李鼎文於警局詢問時及檢察官偵查中之證述。
四、新竹縣竹北市高賓旅社監視錄影帶翻拍照片七幀、現場（高賓旅社旁停車場）照
    片六幀、贓物認領保管單二紙、新竹縣警察局車輛尋獲電腦輸入單、車輛竊盜資
    料個別查詢報表及新竹縣警察局竹北分局扣押物品目錄表各一紙，在卷可憑。
肆、論罪科刑的理由：
一、按刑法第三百二十一條第一項第三款攜帶兇器竊盜罪所謂之兇器，其種類並無限
    制，凡客觀上足對人之生命、身體、安全構成威脅，具有危險性之器械均屬之，
    此有最高法院七十九年度臺上字第五二五三號判例意旨可資參照。而一字起子係
    金屬製品，質硬而客觀上得持以攻擊人身，對人之生命、身體、安全構成威脅，
    為具有相當危險性之器械，證諸前開判例意旨，自屬刑法第三百二十一條第一項
    第三款所稱之兇器。
二、核被告附表編號二、四所為，係犯刑法第三百二十條第一項之普通竊盜罪，附表
    編號一、三、五所為，係犯刑法第三百二十一條第一項第三款之攜帶兇器竊盜罪
    。
三、連續犯：又被告前後五次普通竊盜、攜帶兇器竊盜犯行，在時間上接近、犯罪手
    法雷同、犯罪構成要件相同，顯然係出於概括的犯罪故意所為，屬於連續犯，依
    照刑法第五十六條規定：「連續數行為而犯同一之罪名者，以一罪論。但得加重
    其刑至二分之一」，應論以一罪，並從情節較重的攜帶兇器竊盜罪，並依法加重
    其刑度。
四、科刑：
（一）主刑：審酌被告甲○○正值青年力壯，不思正途謀生、以己力獲取報酬，竟僅
      為尋得代步工具及現金以供施用毒品之用，或徒手、或持兇器偷竊他人財物，
      顯不尊重他人財產權益，及其犯罪動機、目的、竊盜次數，並對善良之社會風
      氣戕害甚鉅，被告前曾於八十九年十二月間，因竊盜案件，經臺灣雲林地方法
      院判處有期徒刑八月，緩刑四年確定，而於緩刑期間，復屢犯刑案（贓物、竊
      盜等，有臺灣高等法院被告全國前案紀錄表及刑案資料查註紀錄表各一份在卷
      可證）素行不良，再犯本件竊盜犯行，及其所得財物價值，及犯罪後尚能坦白
      承認犯行，並供出行竊地點及所竊財物，態度尚稱良好等一切情狀，量處如主
      文所示之刑。
（二）從刑（沒收）：至被告於如附表編號一、三、五所示行竊所用之一字起子、綠
      色及紅色一字起子各一支，係被告供犯罪所用之物，且為被告所有，業據被告
      甲○○供明在卷，爰依刑法第三十八條第一項第二款規定宣告沒收。
伍、適用法律依據：
一、程序法方面：刑事訴訟法第二百七十三條之一第一項、第二百九十九條第一項前
    段。
二、實體法方面：刑法第五十六條、第三百二十一條第一項第三款、第三十八條第一
    項第二款，判決如主文。
本案經檢察官鍾曉亞到庭執行職務。
中　　　華　　　民　　　國　　九十三　　年　　 十一 　　月　　　五　　　日
                                  臺灣新竹地方法院刑事第四庭
                                      法  官  馮  俊  郎
右正本證明與原本無異。
如不服本判決，應於判決送達後十日內向本院提出上訴狀（應附繕本），上訴於臺灣
高等法院。
                                      書記官  鄧  雪  怡
中　　　華　　　民　　　國　　九十三　　年　　 十一 　　月　　　八　　　日
附錄本案論罪科刑實體法條全文：
刑法第三百二十條第一項：
意圖為自己或第三人不法之所有，而竊取他人之動產者，為竊盜罪，處五年以下有期
徒刑、拘役或五百元以下罰金。
刑法第三百二十一條第一項：
犯竊盜罪而有左列情形之一者，處六月以上五年以下有期徒刑。
一、於夜間侵入住宅或有人居住之建築物、船艦，或隱匿其內而犯之者。
二、毀越門扇、牆垣或其他安全設備而犯之者。
三、攜帶兇器而犯之者。
四、結夥三人以上而犯之者。
五、乘火災、水災或其他災害之際而犯之者。
六、在車站或埠頭而犯之者。
附  表：（元之單位：新台幣）
┌──┬────┬──────┬───┬───────────┬────┐
│    │        │            │      │                      │        │
│編號│犯罪時間│犯 罪 地 點 │被害人│  行為方式及所得財物  │所犯法條│
│    │        │            │      │                      │        │
├──┼────┼──────┼───┼───────────┼────┤
│一  │九十三年│新竹縣竹北市│己○○│持自備客觀上足供兇器使│刑法第三│
│    │七月二十│博愛街四七三│      │用之一字起子一支，撬開│百二十一│
│    │七日凌晨│巷十五號高賓│      │車號ＪＶ─一六一五號自│條第一項│
│    │三時五十│旅社旁之停車│      │小客車，竊取車內之女鞋│第三款  │
│    │分許    │場          │      │兩雙、內衣褲及現金四千│        │
│    │        │            │      │餘元。                │        │
├──┼────┼──────┼───┼───────────┼────┤
│二  │九十三年│新竹縣竹北市│乙○○│見車號Ｌ七─二三０六號│刑法第三│
│    │七月二十│博愛街四七三│      │自小客車車窗未關，徒手│百二十條│
│    │七日凌晨│巷十五號高賓│      │伸入車內竊取回數票四張│第一項  │
│    │三時五十│旅社旁之停車│      │及現金二百餘元。      │        │
│    │分許    │場          │      │                      │        │
├──┼────┼──────┼───┼───────────┼────┤
│三  │九十三年│新竹縣新豐鄉│戊○○│持自備客觀上足供兇器使│刑法第三│
│    │八月五日│松林村七鄰三│      │用之綠色一字起子一支，│百二十一│
│    │凌晨四時│十六號旁約一│      │撬開車號七二八─ＲＡ號│條第一項│
│    │三十分許│百公尺處    │      │自用大客車右前座門鎖，│第三款  │
│    │        │            │      │竊取車內之ＳＥＷＯＮ廠│        │
│    │        │            │      │牌行動電話一具及充電器│        │
│    │        │            │      │一組（價值約一萬二千元│        │
│    │        │            │      │）（業經領回）。      │        │
├──┼────┼──────┼───┼───────────┼────┤
│四  │九十三年│新竹縣湖口營│不詳  │見車號不詳之舊型豐田汽│刑法第三│
│    │八月五日│區附近      │      │車車窗未關，徒手開啟車│百二十條│
│    │凌晨四時│            │      │門，竊取車內零錢約四千│第一項  │
│    │三十分至│            │      │餘元。                │        │
│    │五時許間│            │      │                      │        │
├──┼────┼──────┼───┼───────────┼────┤
│五  │九十三年│新竹縣湖口鄉│丁○○│持自備客觀上足供兇器使│刑法第三│
│    │八月五日│勝利路與永順│      │用之紅色一字起子，撬開│百二十一│
│    │凌晨五時│街口        │      │車門並發動引擎，竊取車│條第一項│
│    │許      │            │      │號ＪＷ─三七九八號自用│第三款  │
│    │        │            │      │小客車一輛（業經領回）│        │
│    │        │            │      │。                    │        │
└──┴────┴──────┴───┴───────────┴────┘
